# PPP业务会计处理

提问人：一云 时间：2022-12-19 21:12:56
请问老师：
凡是纳入国家PPP综合信息平台项目库的项目， 都属于适用会计准则解释 14 号的PPP项目吗?

回答人：chenyiwei
适用解释 14 号PPP会计模式的前提是满足“双特征”和“双控制”，其与PPP项目的入库条件在很大程度上是重合的，但并不一定完全等同，因此在具体个案中，不能以“入库评价”直接代替解释 14号下的“双控制”“双特征”评价。